【裁判字號】    89,簡上,3
【裁判日期】    890211
【裁判案由】    違反毒品危害防制條例
【裁判全文】
臺灣雲林地方法院刑事判決                            八十九年度簡上字第三號
    上  訴  人  臺灣雲林地方法院檢察署檢察官
    被      告  甲○○
右上訴人因被告違反毒品危害防治條例案件，不服本院八十八年度六簡字第二一三號
中華民國八十八年十月二十一日第一審判決（聲請案號：台灣雲林地方法院檢察署八
十八年度毒偵字第六三號）提起上訴，本院管轄第二審之合議庭判決如左：
    主  文
上訴駁回。
    事  實
一、甲○○前曾因違反麻醉藥品管理條例及藥事法等案件，經法院先後判處有期徒刑
    八月、九月及六月確定，並經台灣高等法院台南分院於民國八十六年十一月二十
    七日定應執行刑有期徒刑一年九月確定，甫於八十七年十一月二十九日執行完畢
    。甲○○復於八十七年十二月間因施用第二級毒品案件，為本院裁定送觀察、勒
    戒後，認無繼續施用毒品之傾向，經台灣雲林地方法院檢察署檢察官於八十八年
    一月二十八日以八十八年度偵字第一四九號處分不起訴確定。詎仍不知悔改，又
    基於概括犯意，自八十八年三月間某日起，至同年八月十三日止，連續在雲林縣
    斗六市鎮○里○○路五九巷十二號住處，施用第二級毒品安非他命多次。嗣於八
    十八年八月十三日下午五時許，在上址為警查獲，並扣得第二級毒品安非他命一
    小包（驗餘淨重○‧一○公克、包裝重○‧一三公克）及施用毒品器具玻璃吸食
    器一組。復經檢察官聲請本院以八十八年度毒聲字第一一三五號裁定甲○○令入
    戒治處所施以強制戒治一年。
二、案經內政部警政署台中港務警察所報請臺灣雲林地方法院檢察署檢察官偵查起訴
    。
    理  由
一、右揭事實，業據被告甲○○於警、偵訊中及本院審理時坦承不諱，並有扣案之第
    二級毒品安非他命一小包（驗餘淨重○‧一○公克、包裝重○‧一三公克）及供
    施用毒品安非他命之器具玻璃吸食器一組足資佐證。參以八十八年八月十三日對
    於被告所採集之尿液經送請檢驗結果，確含有甲基安非他命陽性反應，亦有台中
    縣衛生局尿液檢驗報告書可稽；而扣案之安非他命經送請鑑定結果，確屬甲機安
    非他命無訛，復有法務部調查局八十八年九月二十八日第00000000號檢
    驗通知書一紙附卷足稽。又被告前因施用毒品案件，經本院裁定應送勒戒處所觀
    察、勒戒後，認無繼續施用毒品之傾向，已由台灣雲林地方法院檢察署檢察官以
    八十八年度偵字第一四九號不起訴處分確定，復有該不起訴處分書一件，及台灣
    雲林地方法院檢察署刑案資料前科查註紀錄表、本院被告全國前案紀錄表各一份
    在卷足憑。被告於不起訴處分確定後五年內又犯毒品危害防制條例第十條之罪，
    再經檢察官聲請本院以八十八年度毒聲一一三五號裁定令入戒治處所施以強制戒
    治一年，亦有該裁定書一件在卷可參，事證明確，被告犯行堪予認定。
二、核被告所為，係犯毒品危害防制條例第十條第二項施用第二級毒品罪。其施用第
    二級毒品而非法持有安非他命之低度行為，應為施用第二級毒品之高度行為所吸
    收，不另論罪。被告先後多次施用第二級毒品之行為，時間密接、犯罪構成要件
    相同，顯係基於概括犯意反覆為之，應依刑法第五十六條連續犯之規定論以一罪
    ，並加重其刑。又被告前曾因違反麻醉藥品管理條例等案件，經法院先後判處有
    期徒八月、九月及六月確定，並經台灣高等法院台南分院定應執行刑為有期徒刑
    一年九月確定，甫於八十七年十一月二十九日執行完畢，有台灣雲林地方法院刑
    案資料查註紀錄表及本院被告全國前案紀錄表各一件附卷可稽，其於五年以內再
    犯本件有期徒刑之罪，為累犯，應依刑法第四十七條規定遞加重其刑。原審以被
    告甲○○罪證明確，因予適用毒品危害防制條例第十條第二項、第十八條第一項
    前段、刑法第十一條前段、第五十六條、第四十七條、第四十一條、罰金罰鍰提
    高標準條例第二條規定，量處被告有期徒刑六月，並諭知易科罰金之折算標準。
    本院經核原判決認事用法及量刑，俱無不合。檢察官上訴意旨，指摘原判決理由
    欄引用檢察官聲請簡易判決處刑書，而檢察官聲請簡易判決處刑書並無被告累犯
    之記載，原判決於主文驟為累犯之諭知，顯違背法令云云。惟按第二審認定犯罪
    之事實，與第一審所認定如有不同，固應將第一審判決撤銷改判，然此不同係指
    與適用法律有關之犯罪構成要件之基本犯罪事實有所變更、擴大或縮減而言，至
    若與基本犯罪事實無關之事項，縱有不同之記述，即不發生事實認定不同之問題
    （最高法院七十一年台上字第二三六四號判例意旨參照）；次按簡易程序原在求
    其便捷，除不經通常審判程序外，判決書之製作，應力求簡化，始能發揮其簡易
    功能，俾減輕一審法官之工作負擔（見七十九年八月三日、八十四年十月二十日
    刑事訴訟法第四百五十四條修正理由）。查原審判決書之製作除列有主文欄外，
    並將事實及理由併列一欄，與一般經通常審判程序後製作之判決書將事實及理由
    分列二欄不同，此所以貫徹簡化刑事簡易判決書之製作，並符合法律修正之目的
    。如堅持以經過通常訴訟程序審判後製作之判決書為標準，認原判決事實欄未記
    載被告累犯之事實屬實，然累犯之規定僅為刑罰加重之事由，並非本案犯罪構成
    要件之基本事實，故事實欄縱有漏載被告累犯之事實，參諸前開判例意旨，亦不
    發生事實認定不同之問題。再觀原判決事實及理由欄一固僅書明犯罪事實及證據
    引用檢察官聲請簡易判決處刑書之記載，然該欄二除記載論罪法條外，並已明確
    書明刑法第四十七條累犯之條文，並非事實及理由欄完全未為累犯之記載，實難
    認原判決主文欄論以被告累犯，為判決不載理由或所載理由矛盾而有違背法令之
    情形。從而上訴人上訴意旨仍指摘原判決違背法令，為無理由，應予駁回。
據上論斷，應依刑事訴訟法第四百五十五條之一第三項、第三百六十八條，判決如主
文。
本案經檢察官郭瑞祥到庭執行職務。
中      華      民      國      八十九      年    二    月     十一     日
                                         臺灣雲林地方法院刑事第一庭
                                             審判長法官  康  樹  正
                                             法      官  林  秋  火
                                             法      官  唐  光  義
右正本證明與原本無異。
不得上訴。
                                             書  記  官  陳  善  永
中      華      民      國      八十九      年    二    月     十一     日


司法院資訊處製作；財團法人民間司法改革基金會備份。
